

CONNAISSANCES



15 Rue Marcellin Berthelot 80090 Amiens

Téléphone: 06.10.01.25.48

Email: s.lefebvre907@laposte.net

INTRODUCTION

Passionné d'informatique depuis 2005, j'aime relever des défis techniques et résoudre les problèmes les plus complexes. J'ai commencé en autodidacte, principalement en procédural, et depuis 2 ans en POO. J'ai des compétences élevées en HTML, Javascript, PHP (procédural, PDO, POO) et MySQL. Je l'environnement serveur Debian, Ubuntu, centOS. professionnaliser toutes mes compétences, j'ai suivi une formation à l'AFPA du 19 Octobre 2020 au 9 Juillet 2021.

FORMATION

DEVELOPPEUR WEB ET WEB MOBILE

Afpa - Amiens 10/2020 - 07/2021

DYNAMIQUE VERS L'EMPLOI

Centre relais Amiens 07/2020 - 10/2020

EXPERIENCES PROFESSIONNELLES

DEVELOPPEUR WEB

Ma Prospection à Narbonne (stage en télétravail) 04/2021 - 07/2021

VENDEUR IMPRIMEUR

01/09/2020 - 12/09/2020 (Top Office Amiens Sud)

CONTRAT D'AVENIR CITADELLE AMIENS

01/2007 - 03/2007

INVENTORISTE

Inventaire à Auchan à Dury (intérim Adecco) 06/2003 – 06/2006

AGENT DE NETTOYAGE

Valeo fonderie à Amiens 09/2004 – 10/2004

AGENT DE PRODUCTION

Prima France à Amiens 03/2003 - 09/2003

AGENT DE FABRICATION

Friskies à Aubigny 12/2002 - 06/2003



HTML



CSS



BOOTSTRAP



Javascript





му<mark>sq̂L</mark> MySQL



Wordpress



Codelgniter



Github



Linux Debian, Ubuntu,

Centos

COMPETENCES

Connaissances approfondies des langages MYSQL, PHP, HTML, JAVASCRIPT, CSS.

Création de base de données, Maquetter une application, Framework Codelgniter, Conception d'application Web et Web Mobile.

Analyser des problèmes techniques.

Respecter les règles et consigne de sécurité.

QUALITES

- Travailleur Curieux
- Sérieux
- Persévérant

